---
output: html_document
params: 
  sampleId: sampleId
  data: data
  sampleInfo: sampleInfo
  reference: reference
  interpretation: interpretation
title: 水溶性维生素检测报告
---

```{r setup, include=FALSE}
knitr::opts_chunk$set(echo = TRUE,warning = FALSE)
library(dplyr)
library(tidyr)
library(plotly)
```

<head>
<style>
html {
font-weight:normal;
}
h1.title {
text-align:center;
font-size:1.7em;
font-family:"Times New Roman", Times, serif;
font-weight:bolder;}
h2 {
background-color:#3CB371;
color:#FFFFFF;
font-size:1.4em;
font-family:"Times New Roman", Times, serif;
}
h3 {
text-indent:38px;
font-family:"Times New Roman", Times, serif;
font-size:1.3em;
font-weight: bolder;
}
p.paragraph {
text-indent:38px;
font-family:"Times New Roman", Times, serif;
font-size:1.3em;
}
#individual {
color: #0442EF;
text-indent:38px;
font-family:"Times New Roman", Times, serif;
font-size:1.4em;
}
<!-- table tr:first-child { -->
<!-- font-weight: bolder; -->
<!-- } -->
td.item {
font-weight: bolder;
}
td.c1 {
height:50px;
text-align:center;
vertical-align:center;
font-family:"Times New Roman", Times, serif;
font-size:1.3em;
}
td.c2 {
height:50px;
text-align:left;
vertical-align:center;
font-family:"Times New Roman", Times, serif;
font-size:1.3em;
text-indent:38px;
}
</style>
</head>


<html>
<body>
<h2>
`r icons::icon_style(icons::fontawesome("arrow-circle-right", style = "solid"),fill = "#FFFFFF")` 检测结果
</h2>

```{r,echo=FALSE}
reference_filter <- params$reference %>%
    filter(params$sampleInfo$`年龄` >= age_lower,params$sampleInfo$`年龄` <= age_upper)

detectData <- params$data %>%
  pivot_longer(cols = everything(),names_to = "compound",values_to = "value")

ch_compound_levels = c("维生素B1",
                       "维生素B2",
                       "维生素B5",
                       "吡哆酸",
                       "5-甲基四氢叶酸",
                       "烟酰胺",
                       "生物素",
                       "钴胺素",
                       "维生素C")

plot <- trans2show_nutrition_ggplot(
  data = detectData,
  reference = reference_filter,
  barWidth = 0.2,
  textSize = 6,
  ch_compound_levels = ch_compound_levels
)
```

```{r,echo=FALSE}
htmltools::div(ggplotly(plot) %>% style(hoverinfo = 'none'), align="center")
```

```{r include=FALSE}
chrlist <- interpret_nutriMeta(
  data = detectData,
  reference = reference_filter,
  interpret_text = params$interpretation,
  product_label = "维生素",
  ch_compound_levels = ch_compound_levels
)
```

<h2>
`r icons::icon_style(icons::fontawesome("arrow-circle-right", style = "solid"),fill = "#FFFFFF")`结果
</h2>

<p id = "individual">
`r chrlist[["results"]]`
</p>

<h2>
`r icons::icon_style(icons::fontawesome("arrow-circle-right", style = "solid"),fill = "#FFFFFF")`分析
</h2>

<p id = "individual">
`r paste("尊敬的",params$sampleInfo$"性别","士您好，感谢您选择华大基因水溶性维生素检测。 ",sep = "")`
</p>

<p id = "individual">
`r chrlist$interpretation`
</p>

<p id = "individual">
如对检测报告有疑问，请咨询江余姝 13510496071。
</p>

<h2>
`r icons::icon_style(icons::fontawesome("arrow-circle-right", style = "solid"),fill = "#FFFFFF")`备注
</h2>

<p class = "paragraph">
1.本检测报告的参考范围主要来源于Mayo Medical Laboratories、Quest Diagnostics和ARUP Laboratories；
</p>

<p class = "paragraph">
2.采血前若未空腹12-14小时或24小时内服用过维生素补充剂，可能会导致血液中个别维生素含量偏高。
</p>

<h2>
`r icons::icon_style(icons::fontawesome("arrow-circle-right", style = "solid"),fill = "#FFFFFF")` 声明
</h2>

<p class = "paragraph">
1.本检测结果只对本次送检样本负责；
</p>

<p class = "paragraph">
2.本检测仅用于上述检测结果中所列的9种维生素，其余维生素不在检测范围内；
</p>

<p class = "paragraph">
3.该检测技术存在检测下限值，如样本中实际物质浓度低于该检测下限，则出具的检测数据为“小于检测下限值”；
</p>

<p class = "paragraph">
4.检测结果的解释及疾病诊断，请咨询相关医院专科医生。
</p>


<h2>
`r icons::icon_style(icons::fontawesome("arrow-circle-right", style = "solid"),fill = "#FFFFFF")`	9种水溶性维生素基本介绍
</h2>

<table border = "1" id = "tabs">
<col style="width:18%">
<col style="width:82%">
<tr>
<td class = "c1">维生素B<sub>1</sub></td>
<td class = "c2">又名硫胺素，可以增进食欲，促进糖类代谢，维持心血管、皮肤、神经肌肉和消化系统的正常功能。近年研究发现，中老年人群缺乏维生素B<sub>1</sub>易得抑郁症。</td>
</tr>
<tr>
<td class = "c1">维生素B<sub>2</sub></td>
<td class = "c2">又名核黄素，参与生物氧化反应，调节氨基酸、脂肪酸和碳水化合物的代谢，对神经细胞、视网膜代谢、脑垂体促肾上腺皮质激素的释放和胎儿的生长发育亦有影响。</td>
</tr>
<tr>
<td class = "c1">维生素B<sub>5</sub></td>
<td class = "c2">又名泛酸，是合成抗体的原料，有利于提高抵抗力，在维护头发、皮肤及血液健康方面亦扮演重要角色。维生素B<sub>5</sub>能缓解各种压力所致的身体疲劳，增加良性胆固醇（HDL）、促进脂肪和糖类的分解转化。维生素B<sub>5</sub>还有助于缓和多种抗生素的副作用及毒性，减轻过敏症状。</td>
</tr>
<tr>
<td class = "c1">吡哆酸</td>
<td class = "c2">维生素B<sub>6</sub>广泛分布于食物中，植物中以吡哆醇（PN）为主，动物体中以5'-磷酸吡哆醛（PLP）为主。饮食摄入的PN可在体内转化成5'-磷酸吡哆醛（PLP）（维生素B<sub>6</sub>的活性形式），最终转化为吡哆酸（PA）随尿液排出。血清/血浆中PA的水平可以反映1-2周内维生素B<sub>6</sub>的摄入情况，其含量会随着PLP的水平升高而升高，反之亦然。检测血清/血浆PA可用于评价体内维生素B<sub>6</sub>的营养状况、判断营养补充效果，还能间接反映肾功能 。</td>
</tr>
<tr>
<td class = "c1">5-甲基四氢叶酸</td>
<td class = "c2">5-甲基四氢叶酸（5-MTHF）是体内叶酸（维生素B<sub>9</sub>）的活性形式，约占血液循环中叶酸总量的82%。饮食摄入的叶酸在体内多步转化成活性的5-MTHF ，其转化效率与亚甲基四氢叶酸还原酶（MTHFR）的活性密切相关。MTHFR活性不足会直接导致血液中5-甲基四氢叶酸减少，加大心血管病 、胎儿神经管畸形和颅面部畸形的发生风险。叶酸缺乏可使孕妇先兆子痫、胎盘早剥的发生率增高；胎盘发育不良导致自发性流产；叶酸缺乏尤其是患有巨幼红细胞贫血的孕妇，易出现胎儿宫内发育迟缓、早产及新生儿低出生体重。有研究认为，血清叶酸浓度＞8 ng/ml时，对神经管畸形的预防作用最佳。</td>
</tr>

<tr>
<td class = "c1">烟酰胺</td>
<td class = "c2">又名维生素B<sub>3</sub>，包括烟酸、烟酰胺及其具有烟酸活性的衍生物，烟酸在体内构成烟酰胺腺嘌呤二核苷酸（辅酶I）及烟酰胺腺嘌呤二核苷酸磷酸（辅酶II），是许多脱氢酶的辅酶，在生物氧化还原反应中作为辅酶起电子载体或递氢体作用；它在碳水化合物和脂肪中能量的释放、蛋白质代谢、帮助一些激素的合成和红细胞形成方面发挥作用。烟酸也被认为与糖尿病的预防和治疗，改善循环（如肌醇六烟酸盐）和缓解关节炎相关。烟酸缺乏时可影响细胞的正常呼吸和代谢而引起糙皮病；过量可引起血管舒张、胃肠道反应和肝毒性。</td>
</tr>

<tr>
<td class = "c1">生物素</td>
<td class = "c2">又名维生素B<sub>7</sub>，或维生素H，是一种水溶性维生素。生物素作为一种酶辅因子在脂肪、碳水化合物和蛋白质代谢中起着重要的作用。它参与多种生化反应，包括烟酸代谢、氨基酸降解和嘌呤的形成，嘌呤是核酸的组成部分。它通过生物素转移酶的作用与组蛋白相互作用。由于其在糖代谢中的作用，可作为糖尿病患者的补充剂。生物素通常存在于维生素B复合物和许多食物来源中，如牛奶、酵母、蛋黄、谷类食品和蘑菇，膳食缺乏比较少见，严重的生物素缺乏症可能出现在长期食用生蛋清的人；也可能发生在生物素吸收急剧减少的情况下，例如患者服用不含生物素和在某些吸收不良条件下的肠外营养；某些形式的肝病可能会增加对生物素的需求并导致临床缺乏；接受长期抗惊厥药物治疗的患者也可能生物素缺乏的风险增加；一些研究的结果表明，生物素缺乏也可能是怀孕期间比较常见。生物素缺乏可能导致脂溢性皮炎、脱发、肌痛、感觉亢进和结膜炎。生物素代谢紊乱可以是后天的或先天的，生物素酶和全羧化酶合成酶缺乏是两种已知的疾病。生物素依赖的丙酮酸羧化酶、丙酰辅酶a羧化酶、甲基巴豆酰辅酶a羧化酶和乙酰辅酶a羧化酶的缺乏可导致威胁生命的多重羧化酶缺乏症，延迟的临床干预可能导致不可逆转的精神或神经异常。</td>
</tr>

<tr>
<td class = "c1">钴胺素</td>
<td class = "c2">又名维生素B<sub>12</sub>，食物中的维生素B<sub>12</sub>通过结合到被称作内因子的蛋白质后被吸收，这种蛋白质由胃产生。维生素B<sub>12</sub>缺乏症的病因可分成三类： 营养缺乏症、吸收不良综合征和其他消化道病因。维生素B<sub>12</sub>缺乏可能引起巨幼细胞性贫血（MA）、神经损伤和脊髓退变。如缺乏B<sub>12</sub>，即便是轻度缺乏，也会损伤在神经周围保护神经的髓鞘，从而导致周围神经病变。由缺乏B<sub>12</sub>引起的神经损伤，如不能对其潜在病因进行治疗，则可能会造成永久性损害。内因子缺陷的患者如未能得到治疗，最终将发展为一种被称作恶性贫血（PA）的巨幼细胞性贫血。许多疾病会降低血清B<sub>12</sub>水平，包括铁缺乏症、正常接近足月妊娠、素食、胃部分切除术/回肠损伤、腹腔疾病、口服避孕药、寄生虫竞争宿主营养、胰腺功能不全、癫痫治疗后和年龄增长等。与血清B12水平升高相关的疾病包括肾功能衰竭、肝病和骨髓增殖性疾病。</td>
</tr>

<tr>
<td class = "c1">维生素C</td>
<td class = "c2">又名L-抗坏血酸或简称抗坏血酸，是一种水溶性维生素，天然存在于某些食物中，添加到其他食物中，可作为膳食补充剂。与大多数动物不同，人类无法内源性合成维生素C，因此它是一种必需的膳食成分。维生素C用于神经肽的酶酰化、肾上腺皮质类固醇激素的产生、促进原胶原向胶原的转化以及酪氨酸和叶酸的代谢。它还起到脂质和维生素代谢的作用，是一种强有力的还原剂或抗氧化剂。具体行动包括：激活肝脏中的解毒酶、抗氧化、拦截和破坏自由基，保护和恢复维生素E的抗氧化潜力，并阻断致癌亚硝胺的形成。此外，维生素C似乎在许多其他代谢过程中发挥作用，在这些过程中，维生素C的作用尚未得到很好的描述。维生素C的长期缺乏导致坏血病的发生，坏血病的特征是不能在结缔组织中形成足够的细胞间物质。这会导致牙龈、口腔和其他组织的肿胀、溃疡性病变，这些组织在结构上被削弱。早期症状可能包括虚弱、易疲劳和无精打采，以及呼吸急促，关节、骨骼和肌肉疼痛。服用阿司匹林、口服避孕药、四环素和其他多种药物可以增加对维生素C的需求。心理压力和年龄的增长也会增加对维生素C的需求。在老年人中，缺乏新鲜水果和蔬菜往往会使维生素C的消耗增加，从而导致近乎坏血病的状态。</td>
</tr>
</table>

<br />

</body>
</html>
