---
output: html_document
params: 
  sampleId: sampleId
  data: data
  sampleInfo: sampleInfo
  reference: reference
  interpretation: interpretation
title: 脂溶性维生素检测报告
---

```{r setup, include=FALSE}
knitr::opts_chunk$set(echo = TRUE,warning = FALSE)

library(dplyr)
library(stringr)
library(tidyr)
library(plotly)
```

<head>
<style>
html {
font-weight:normal;
}
h1.title {
text-align:center;
font-size:1.7em;
font-family:"Times New Roman", Times, serif;
font-weight:bolder;}
h2 {
background-color:#3CB371;
color:#FFFFFF;
font-size:1.4em;
font-family:"Times New Roman", Times, serif;
}
h3 {
text-indent:38px;
font-family:"Times New Roman", Times, serif;
font-size:1.3em;
font-weight: bolder;
}
p.paragraph {
text-indent:38px;
font-family:"Times New Roman", Times, serif;
font-size:1.3em;
}
#individual {
color: #0442EF;
text-indent:38px;
font-family:"Times New Roman", Times, serif;
font-size:1.4em;
}
<!-- table tr:first-child { -->
<!-- font-weight: bolder; -->
<!-- } -->
td.item {
font-weight: bolder;
}
td.c1 {
height:50px;
text-align:center;
vertical-align:center;
font-family:"Times New Roman", Times, serif;
font-size:1.3em;
}
td.c2 {
height:50px;
text-align:left;
vertical-align:center;
font-family:"Times New Roman", Times, serif;
font-size:1.3em;
text-indent:38px;
}
</style>
</head>


<html>
<body>
<h2>
`r icons::icon_style(icons::fontawesome("arrow-circle-right", style = "solid"),fill = "#FFFFFF")` 检测结果
</h2>

```{r,echo=FALSE}
reference_filter <- params$reference %>%
    filter(params$sampleInfo$`年龄` >= age_lower,params$sampleInfo$`年龄` <= age_upper)

detectData <- params$data %>% mutate(`25(OH)D,D2+D3` = round(VD2 + VD3,2)) %>% 
  select(-VD2,-VD3) %>% 
  pivot_longer(cols = everything(),names_to = "compound",values_to = "value")

ch_compound_levels = c("维生素A","25-羟基维生素D,D2+D3","维生素E","维生素K1")

plot <- trans2show_nutrition_ggplot(
  data = detectData,
  reference = reference_filter,
  barWidth = 0.2,
  textSize = 6,
  ch_compound_levels = ch_compound_levels
)
```

```{r,echo=FALSE}
htmltools::div(ggplotly(plot) %>% style(hoverinfo = 'none'), align="center")
```

```{r include=FALSE}
chrlist <- interpret_nutriMeta(
  data = detectData,
  reference = reference_filter,
  interpret_text = params$interpretation,
  product_label = "维生素",
  ch_compound_levels = ch_compound_levels
)
```

<h2>
`r icons::icon_style(icons::fontawesome("arrow-circle-right", style = "solid"),fill = "#FFFFFF")`结果
</h2>

<p id = "individual">
`r chrlist[["results"]]`
</p>

<h2>
`r icons::icon_style(icons::fontawesome("arrow-circle-right", style = "solid"),fill = "#FFFFFF")`分析
</h2>

<p id = "individual">
`r paste("尊敬的",params$sampleInfo$"性别","士您好，感谢您选择华大基因脂溶性维生素检测。 ",sep = "")`
</p>

<p id = "individual">
`r chrlist$interpretation`
</p>

<p id = "individual">
如对检测报告有疑问，请咨询江余姝 13510496071。
</p>

<h2>
`r icons::icon_style(icons::fontawesome("arrow-circle-right", style = "solid"),fill = "#FFFFFF")`备注
</h2>

<p class = "paragraph">
1.采血前若未空腹12-14小时或24小时内服用过维生素补充剂，可能会导致血液中个别维生素含量偏高。
</p>

<p class = "paragraph">
2.人体的维生素D 营养状况需要通过25-羟基维生素D<sub>2</sub> 和25-羟基维生素D<sub>3</sub> 的总水平来评估。
</p>

<h2>
`r icons::icon_style(icons::fontawesome("arrow-circle-right", style = "solid"),fill = "#FFFFFF")` 声明
</h2>

<p class = "paragraph">
1.本检测结果只对本次送检样本负责；
</p>

<p class = "paragraph">
2.本检测仅用于上述检测结果中所列举的指标检测；
</p>

<p class = "paragraph">
3.该检测技术存在检测下限值，如样本中实际物质浓度低于该检测下限，则出具的检测数据为“小于检测下限值”；
</p>

<p class = "paragraph">
4.检测结果的解释及疾病诊断，请咨询相关医院专科医生。
</p>


<h2>
`r icons::icon_style(icons::fontawesome("arrow-circle-right", style = "solid"),fill = "#FFFFFF")`	脂溶性维生素基本介绍
</h2>

<table border = "1" id = "tabs">
<col style="width:18%">
<col style="width:82%">
<tr>
<td class = "c1">维生素A</td>
<td class = "c2">又名视黄醇，对维持视网膜功能、上皮组织生长和分化、骨骼生长、生育和胚胎发育等具有重要作用。维生素A还可增强免疫功能，抵抗呼吸道和胃肠道感染。血清维生素A的水平可以反映肠道消化吸收为维生素A和胡萝卜素的量（胡萝卜素可代谢成维生素A）。</td>
</tr>
<tr>
<td class = "c1">维生素E</td>
<td class = "c2">又名α-生育酚，是体内最主要的抗氧化剂之一，保护细胞免受自由基损伤，延缓衰老，促进性激素分泌，提高生育能力，使男性精子活力和数量增加，女性雌激素浓度增高、预防流产。维生素E也应用于烧伤、冻伤、毛细血管出血、更年期综合症的治疗和美容。近年来还发现维生素E能预防近视的发生和发展。</td>
</tr>
<tr>
<td class = "c1">维生素K<sub>1</sub></td>
<td class = "c2">又名叶绿醌，是凝血因子γ－羧化酶的辅酶，其它凝血因子7、9、10的合成也依赖于它。维生素K<sub>1</sub>的主要功能在于促进血液正常凝固，同时在防止新生婴儿出血疾病、预防内出血及痔疮、减少生理期大量出血和保障骨骼密度上也有重要功能。</td>
</tr>
<tr>
<td class = "c1">25-羟基维生素D<br />25-羟基维生素D<sub>2</sub><br />25-羟基维生素D<sub>3</sub></td>
<td class = "c2">维生素D包括维生素D<sub>3</sub>（光照合成及动物性来源为主）和维生素D<sub>2</sub>（植物性来源为主）两种型别。25-羟基维生素D是维生素D在体内的循环和贮存形式，稳定性好，是公认的评价人体维生素D营养状况的可靠指标，主要包括两种形式： 25(OH)D<sub>2</sub>、 25(OH)D<sub>3</sub>，其中 25(OH)D<sub>3</sub>是血液中维生素 D 的主要存在形式。维生素D经典的功能是维持血清/血浆钙和磷水平的稳定，以满足骨骼矿物化、肌肉收缩、神经传导及细胞的基本功能。维生素D参与调节细胞增殖和分化，参与调节机体免疫功能，对于免疫力的提升具有重要作用。长期维生素D缺乏与儿童佝偻病、成人骨质软化症、骨质疏松有关，近年来研究发现自身免疫性疾病、2型糖尿病等可能也与维生素D缺乏有关。但是，长期过量摄入这种脂溶性维生素又会导致中毒。</td>
</tr>
</table>

<br />

</body>
</html>
